臺灣臺北地方法院刑事判決　　　　　　　　　　　　　九十三年度簡上字第三二號
　　上　訴　人　臺灣臺北地方法院檢察署檢察官
　　被　　　告　乙○○
右列被告因竊盜案件，上訴人對於本院九十二年十二月三十一日九十二年度簡字第四
四三八號第一審簡易判決提起上訴（聲請簡易判決處刑案號：九十二年度偵字第二０
八０二號），本院管轄第二審之合議庭判決如左：
    主    文
上訴駁回。
    事    實
一、乙○○於民國九十二年六月十日十六時許，在臺北縣石碇鄉玉桂嶺五號甲○○住
　　宅前，因見該址空地內有鋼筋一批，竟出於意圖為自己不法所有之犯意，踰越甲○○用來隔離內外，具有防閑作用屬安全設備之鐵製圍籬，並進入該址空地（未
    進入住宅內）竊取價值新台幣一千餘元之鋼筋三把，得手後甫欲離去之際，為甲○○發覺，經聯絡同路段住戶留意後，為同路段住戶攔停，始行查獲。
二、案經臺北縣政府警察局新店分局報告臺灣臺北地方法院檢察署檢察官偵查聲請簡
    易判決處刑。
    理      由
一、訊據被告乙○○對於右揭事實坦承不諱（見本院原審九十二年度易字第二二三六
    號卷第二八頁），核與經原審以證人身分傳喚到庭作證之被害人甲○○指證情節
    相符（見同卷宗第二九頁至第三一頁），復與事發時和被告同至現場不知情之丙○○（業經臺灣臺北地方法院檢察署檢察官於九十二年十月二十七日以九十二年
    度偵字第二０八０二號為不起訴處分）證述情節相符（見臺灣臺北地方法院檢察
    署九十二年度核退字第一九九一號卷第九頁），足見被告之自白與事實相符，本
    件事證明確，被告犯行堪以認定。
二、查被告僅至臺北縣石碇鄉玉桂嶺五號甲○○住宅前，尚未進入住宅內，業經證人
    甲○○指證屬實（見原審前揭卷宗第二九頁至第三十頁）；又刑法第三百二十一
    條第一項第二款之安全設備，係指依社會通常觀念足認為防盜之設備而言，最高
    法院著有五十五年臺上字第五四七號判例可資參照。被告當時所翻越之鐵製圍籬
    在客觀上除區分內外，亦顯具有防盜之功能，此有現場照片二幀在卷可稽（見原
    審前揭卷宗第三七頁）。核被告所為，係犯刑法第三百二十一條第一項第二款之
    加重竊盜罪。公訴人起訴書中認其係犯普通竊盜罪，即有未恰，起訴法條應予變
    更。
三、原審認被告罪證明確，依刑事訴訟法第四百四十九條第一項、第三項、第三百條
    ，刑法第三百二十一條第一項第二款、第四十一條第一項前段、第七十四條第二
    款，罰金罰鍰提高標準條例第一條前段、第二條規定，量處被告有期徒刑六月，
    並諭知易科罰金折算標準，併宣告緩刑二年，其認事用法並無違誤，量刑亦屬妥
    適，上訴意旨以右開經論罪科刑之部分與移送併辦部分（九十三年度偵字第三三
    六號）有裁判上一罪關係，原審漏未審究云云，然上訴人移送併辦之竊盜犯行尚
    屬不能證明（後詳），上訴意旨就此容有誤解，本件上訴為無理由，應駁回上訴
    。
三、移送併辦部分：
  (一)移送併辦意旨略以（九十三年度偵字第三三六號）：被告乙○○與胞弟丙○○共
    同意圖為自己不法之所有，基於竊盜之犯意聯絡，於民國九十二年十二月二日八
    時三十分許，在桃園縣大園鄉五權村十一之二二號竊取臺灣穩誠事業有限公司（
    下稱穩誠公司）所有之車號Ｚ九—七一三三號自用小貨車，嗣於同月十一日下午
    二時許，由丙○○駕駛該車搭載被告前往臺北市萬芳社區途中，為警攔檢追捕，
    在臺北市○○區○○街四四巷口逮捕被告，丙○○則趁隙逃逸，因認被告涉犯刑
    法第三百二十條第一項竊盜罪嫌云云。
  (二)按刑事訴訟法第一百六十一條規定：檢察官就被告犯罪事實，應負舉證責任，並
    指出證明之方法。因此，檢察官對於起訴之犯罪事實，應負提出證據及說服之實
    質舉證責任。倘其所提出之證據，不足為被告有罪之積極證明，或其指出證明之
    方法，無從說服法院以形成被告有罪之心證，基於無罪推定之原則，自應為被告
    無罪判決之諭知，最高法院九十二年度臺上字第一二八號判決參照。
  (三)公訴人認被告涉犯共同竊盜罪嫌，無非係以證人即穩誠公司負責人邱國珍警訊中
    證言、贓物認領保管單、車輛協尋證明單、車輛竊盜失竊電腦查詢資料，及被告
    搭乘上開失竊自小貨車為警查獲等情，為其論據。訊據被告否認有公訴人所指此
    部分犯行，辯稱：被逮捕當天是在臺北市○○區○○路二段「周瑞穗商店」附近
    ，看見丙○○駕駛車號Ｚ九—七一三三號自用小貨車，乃攔車請丙○○載伊回石
    碇，並不知道是贓車，亦未參與竊盜等語。
  (四)經查：證人邱國珍警訊中僅證稱關於車輛失竊之時間、地點等情，而贓物認領保
    管單、車輛協尋證明單、車輛竊盜失竊電腦查詢資料等亦僅能證明上開自用小貨
    車確曾被竊，尚不足以進而證明該車係被告所竊取。又被告所辯：係在臺北市○○路○段偶然看見丙○○駕駛該車，而攔停丙○○搭便車等情，雖與常情不符，
    然亦不能以此推論被告涉有竊盜罪嫌，此外，公訴人並未提出其他積極證據，本
    院亦查無其他積極事證足認被告涉有此部分竊盜犯行，本應為無罪諭知，然此部
    分未據起訴，應退回檢察官另為適法處理。
據上論斷，應依刑事訴訟法第四百五十五之一第三項、第三百六十八條，判決如主文
。
本案經檢察官陳麗芬到庭執行職務。
中　　　華　　　民　　　國　　九十三　　年　　　五　　　月　　三十一　　日
                                    臺灣臺北地方法院刑事第五庭
                                        審判長法  官  黃程暉
                                              法  官  楊晉佳
                                              法  官  高偉文
右正本證明與原本無異
不得上訴
                                              書記官  張華瓊
中　　　華　　　民　　　國　　九十三　　年　　　六　　　月　  　一  　　日
附錄本案論罪法條全文
中華民國刑法第三百二十一條
犯竊盜罪而有左列情形之一者，處六月以上、五年以下有期徒刑：
一  於夜間侵入住宅或有人居住之建築物、船艦或隱匿其內而犯之者。
二  毀越門扇、牆垣或其他安全設備而犯之者。
三  攜帶兇器而犯之者。
四  結夥三人以上而犯之者。
五  乘火災、水災或其他災害之際而犯之者。
六  在車站或埠頭而犯之者。
前項之未遂犯罰之。
